---
title: "Projekt z Zaawansowanej Eksploracji Danych "
author: "Rafał Morawski"
date: "28.11.2020"
output:
  html_document:
    toc: true
    toc_float: true
---

```{r setup, include=FALSE}
knitr::opts_chunk$set(echo = TRUE, cache = F)
```

# Wynik


# Rozwiazanie
## Wykorzystane biblioteki
```{r Load_packages, warning=FALSE, results="hide"}
library(dplyr)
library(tidyr)
library(knitr)
library(DescTools)
library(readxl)
library(caret)
library(plotly)
library(kableExtra)
```

## Wczytywanie dannych, zmianna nazw kolumn
Z pakietu 'readxl' wykorzystano funkcję 'read_excel'. Jak się okazuje, wiersze dla kolumny 'PATIENT_ID' są złączone ze sobą w excelu, natomiast po wczytaniu tylko jeden wiersz dla danego id nie otrzymuje wartość NaN. 

```{r Load_data_as_df}

orig_data_csv <- read_excel("wuhan_blood_sample_data_Jan_Feb_2020.xlsx")

kable(head(orig_data_csv, 5)) %>%
  kable_styling(bootstrap_options = "basic",
                full_width = F) %>%
    scroll_box(width = "100%", height = "100%")

```
Ponieważ mogą wystąpić pewne problemy z kodowaniem, wykorzystano funkcj 'make.names', aby zapewnić poprawne nazwy atrybutów
```{r rename}

orig_data_df <- dplyr::as_tibble(orig_data_csv) %>% 
                rename_with(~make.names(.x, unique = T), unique = TRUE)

```
\newpage
## Uzupełnienie identyfikatora
Ponieważ w poprzedniej podsekcji stwierdzono brakujące identyfikatory w wierszach przynależących do konkretnego pacjenta, uzupełniono je za pomocą funkcji 'fill' pakietu 'tidyr'.

```{r Restore_id}

new_data_df <- orig_data_df %>% fill(PATIENT_ID) %>% filter(!is.na(RE_DATE))
group_by_id <- new_data_df %>% group_by(PATIENT_ID)

```

```{r plot_time}
arrange_by_date <- new_data_df %>% arrange(RE_DATE)


fig_time <- plot_ly(arrange_by_date, 
                    x=~arrange_by_date$RE_DATE, 
                    y=~arrange_by_date$PATIENT_ID, 
                    type = 'scatter',
                    text = ~arrange_by_date %>% select(age, gender, outcome),
                    hovertemplate = paste(
                                    "Date: %{x}",
                                    "Id: %{y}",
                                    "Age: %{text.age}",
                                    "Gender: %{text.gender}",
                                    "Outcome: %{text.outcome}", sep='\n')
                    ) %>% 
            layout(
              title = "Plot - timeseries RE_DATE",
              xaxis = list(title='Time'),
              yaxis = list(title = "Patient ID"))

fig_time

```

\newpage
## Analiza danych

### Analiza wieku pacjentów

```{r age_range, echo=F}

age_min <- group_by_id$age %>% min()
age_max <- group_by_id$age %>% max()
mid_start <- 40
old_start <- 65

```

Poniższy wykres przedstawia rozkład wieku pacjentów.

```{r analysis_age}

age_vector <- group_by_id %>% distinct(age) %>% ungroup()

hist_age <- ggplot(data=age_vector, aes(x=age)) + 
            geom_histogram(binwidth=1, stat = 'bin', fill='steelblue', color='black') + 
            labs(x='Age', y='Count', title='Age histogram') + 
            scale_x_continuous(n.breaks = 20) +
            scale_y_continuous(n.breaks = 10) + 
            theme_classic()
      
ggplotly(hist_age)

```

Zakres wieku jest duży - od `r age_min` do `r age_max` lat. Dlatego można podzielić ten rozkład na 3 grupy - ludzi młodych(Young), w wieku średnim(Mid) oraz starych (Old).    


```{r analysis_age_groups}

hist_age_grouped <- ggplot(data=age_vector, aes(x=age)) + 
            geom_histogram(breaks=c(age_min, mid_start, old_start, age_max), stat = 'bin', fill='steelblue', color='black') + 
            labs(x='Age', y='Count', title='Age histogram by groups.', position='dodge2') + 
            scale_y_continuous(n.breaks = 10) +
            scale_x_continuous(breaks=c(age_min, mid_start, old_start, age_max)) + 
            theme_classic() + 
            annotate(geom='text', x=(mid_start+age_min)/2, y=10, label='Young') + 
            annotate(geom='text', x=(old_start+mid_start)/2, y=10, label='Mid') + 
            annotate(geom='text', x=(age_max+old_start)/2, y=10, label='Old')
ggplotly(hist_age_grouped)

```

Zauważalne jest, że liczba osób młodych do reszty jest mała. Można przypuszczać, że osoby młode albo są bardziej odporne albo ich stan zdrowotny nie pogorszył się w takim stopniu, aby musieli zostać umieszczeni w szpitalu.  


```{r age_data, echo=F}

age_data <- ggplot_build(hist_age_grouped)$data
young = age_data[[1]]$y[1]
mid = age_data[[1]]$y[2]
old = age_data[[1]]$y[3]
yound_per_all <- young*100/(young+mid+old)
mid_per_all <- mid*100/(young+mid+old)
old_per_all <- old*100/(young+mid+old)

```

Stosunek liczby ludzi młodych do wszystkich pacjentów: `r round(yound_per_all, 2)`%   
Stosunek liczby ludzi w średnim wieku do wszystkich pacjentów: `r round(mid_per_all, 2)`%  
Stosunek liczby ludzi starych do wszystkich pacjentów: `r round(old_per_all, 2)`%  

\newpage
### Analiza płci pacjentów

```{r analysis_gender}

gender_vector <- group_by_id %>% distinct(gender) %>% ungroup()

hist_gender <- ggplot(data=gender_vector, aes(x=gender)) + 
            geom_histogram(binwidth=1, stat = 'bin', fill='steelblue', color='black') + 
            labs(x='Gender', y='Count', title='Gender histogram') + 
            scale_x_continuous(breaks = c(1, 2), label=c('Male', 'Female')) + 
            theme_classic()
      
ggplotly(hist_gender)

```


```{r gender_data, echo=F}

gender_data <- ggplot_build(hist_gender)$data
males = gender_data[[1]]$y[1]
females = gender_data[[1]]$y[2]

```
Stosunek liczby mężczyzn do wszystkich pacjentów: `r round(males*100/(males+females), 2)`%   
Stosunek liczby kobiet do wszystkich pacjentów: `r round(females*100/(males+females), 2)`%

\newpage
### Analiza stanu (outcome) pacjentów.
```{r analysis_count}

outcome_vector <- group_by_id %>% distinct(outcome) %>% ungroup()

hist_outcome <- ggplot(data=outcome_vector, aes(x=outcome)) + 
            geom_histogram(binwidth=1, stat = 'bin', fill='steelblue', color='black') + 
            labs(x='Outcome', y='Count', title='Outcome histogram') + 
            scale_x_continuous(breaks = c(0, 1), label=c('Survived ', 'Died')) + 
            theme_classic()

ggplotly(hist_outcome)

```

```{r count_data, echo=F}

outcome_data <- ggplot_build(hist_outcome)$data
v0 = outcome_data[[1]]$y[1]
v1 = outcome_data[[1]]$y[2]

```

Stosunek pacjentów, którzy przeżyli do wszystkich pacjentów: `r round(v0*100/(v0+v1), 2)`%   
Stosunek pacjentów, którzy nie przeżyli do wszystkich pacjentów: `r round(v1*100/(v0+v1), 2)`%

\newpage
## Analiza próbek krwii
### Wypełnienie wartości pustych
#### Wartości przed wypełnieniem

Z poniższej tabeli można zauważyć problem z dużą liczbą komórek o wartości NaN.

```{r before_fill}

before_fill <- new_data_df[, c(1, 8:ncol(new_data_df))]

kable(summary(before_fill[, 8:ncol(before_fill)])) %>%
  kable_styling(bootstrap_options = "basic",
                full_width = F) %>%
    scroll_box(width = "100%", height = "100%")

```

```{r before_fill_data, echo=F}

min_nan_before_fill <- before_fill[2:ncol(before_fill)] %>% summarise_all(~sum(is.na(.x))) %>% min() / nrow(before_fill)*100 

max_nan_before_fill  <- before_fill[2:ncol(before_fill)] %>% summarise_all(~sum(is.na(.x))) %>% max()/nrow(before_fill)*100

```

Stosunek dla najmniejszej liczby wystąpień wartości NaN do całkowitej liczby wierszy przed wypełnieniem `r min_nan_before_fill`%  
Stosunek dla największej liczby wystąpień wartości NaN do całkowitej liczby wierszy przed wypełnieniem `r max_nan_before_fill`%  

#### Wartości po wypełnieniu
Do wypełnienia danych z tych komórek wykorzystano funkcję 'fill', która najpierw wypełni komórki w dół, gdy napotka wartość inną niż NaN, a następnie wypełni w górę.

```{r fill_empty_values, warning=FALSE}

after_fill <- before_fill %>% 
              group_by(PATIENT_ID) %>%
              fill(names(.), .direction = 'downup') %>% 
              ungroup()

kable(summary(after_fill[, 2:ncol(after_fill)])) %>%
  kable_styling(bootstrap_options = "basic", full_width = F) %>%
  scroll_box(width = "100%", height = "100%")

```


```{r after_fill_data, echo=F}

min_nan_after_fill <- after_fill[2:ncol(after_fill)] %>% summarise_all(~sum(is.na(.x))) %>% min()/nrow(after_fill)*100 

max_nan_after_fill <- after_fill[2:ncol(after_fill)] %>% summarise_all(~sum(is.na(.x))) %>% max() /nrow(after_fill)*100 
```
Stosunek dla najmniejszej liczby wystąpień wartości NaN do całkowitej liczby wierszy po wypełnieniu `r min_nan_after_fill`%  
Stosunek dla największej liczby wystąpień wartości NaN do całkowitej liczby wierszy po wypełnieniu `r max_nan_after_fill`%  

Dzięki temu zabiegowi uzyskano znaczny spadek liczby komórek zawierających NaN. 
\newpage
### Wybranie konkretnych próbek
Ponieważ kilka wierszy przynależy do jednego pacjenta, to dka każdego pacjenta wybrano mediane wartości z każdej kolumny. Dzięki temu uzyska się po jednym wierszy na pacjenta.   

```{r drop_date, warning=FALSE}

data_fill_summarise <- after_fill %>% 
                     group_by(PATIENT_ID) %>%
                     summarise(across(everything(), 
                                      ~median(.x, na.rm = TRUE), 
                                      .names = "{.col}"))

kable(summary(data_fill_summarise[,-1]))  %>%
  kable_styling(bootstrap_options = "basic", full_width = F) %>%
  scroll_box(width = "100%", height = "100%")
```
\newpage
### Wariancja
Ponieważ kolumna '	Hypersensitive.cardiac.troponinI' ma bardzo dużą wartość maksymalną, można sprawdzić wariancje każdej z kolumn.

```{r data_median_var, warning=FALSE}

data_process_var<- data_fill_summarise %>% 
                    ungroup() %>%
                    select(-PATIENT_ID) %>%
                    summarise(across(everything(),  
                                     l.fns= ~var(.x, na.rm = T), ~var(.x, na.rm = T)))
                              
data_process_median <- data_fill_summarise %>% 
                    ungroup() %>%
                    select(-PATIENT_ID) %>%
                    summarise(across(everything(), .fns=~median(.x, na.rm = T)))
                              

data_processed_var_median <- bind_rows(col=names(data_process_median), 
                                       variance=unlist(data_process_var[1, ], 
                                                  use.names=FALSE), 
                                       median=unlist(data_process_median[1, ],
                                                     use.names=FALSE))


kable(data_processed_var_median)  %>%
  kable_styling(bootstrap_options = "basic", full_width = F) %>%
  scroll_box(width = "100%", height = "500px")

```

Można zauważyć, że kilka kolumn ma bardzo dużą wariancje w stosunku do mediany.
W takim przypadku warto usunąć takie kolumn, jako, że mogą przeszkodzić w kolejnych analizach i w tworzeniu klasyfikatora. Zostanie to zrobione w sekcji poświęconej klasyfikatorowi, ponieważ warto najpierw najpierw pokazać je na wykresie.
\newpage
### Wykresy
Za pomocą poniższego wykresu interaktywnego, można wybrać do pokazania przebieg wartości danej kolumny lub wybrać kolumny dla wartości y oraz x, aby zobaczyć zależności.

```{r plot_many}

n <- names(data_fill_summarise %>% select(!PATIENT_ID))
nn <- abbreviate(n)
buttons <- list()
buttons_x <- list()
id = 1

for (name in n ){
  ly <- list(method = "update", 
            label = paste(nn[[name]], '(', id,  ') as y', sep=''),
            args = list(list(
              y=list(data_fill_summarise[[name]])), 
              list(yaxis = list(title = name))
            ))
  
    lx <- list(method = "update", 
            label = paste(nn[[name]], '(', id,  ') as x', sep=''),
            args = list(list(
              x=list(data_fill_summarise[[name]])), 
              list(xaxis = list(title = name, domain = c(0.1, 1)))
            ))
  
  buttons <- c(buttons, list(ly))
  buttons_x <- c(buttons_x, list(lx))
  id <- id + 1
}
lx <- list(method = "update", 
            label = 'None',
            args = list(list(
              x=list(seq(nrow(data_fill_summarise)))), 
              list(xaxis = list(title = 'row_id', domain = c(0.1, 1)))))
              

buttons_x <- c(list(lx), buttons_x)

```


```{r plot_many2, warning=F}

fig_many <- plot_ly(data_fill_summarise, 
               x = ~seq(nrow(data_fill_summarise)), 
               y = ~data_fill_summarise[[name[1]]], alpha = 0.3)
fig_many <- fig_many %>% add_markers(marker = list(line = list(color = "black", width = 0.5)))

fig_many <- fig_many %>% layout(
  title = "Plot of one or the relationship between columns.",
  xaxis = list(domain = c(0.1, 1), title = 'row_id'),
  yaxis = list(title = name[1]),
  updatemenus = list(
    list(y = 0.8,
         buttons = buttons
         ),
    list(y = 0.6,
         buttons = buttons_x
         )
    )
  )

fig_many

```

\newpage
### Korelacja

Za pomocą korelacji można sprawdzić czy nie ma zależności pomiędzy kolumnami. Jeśli istnieją, to pewne kolumny będą zbędne i będzie można wyrzucić ze zbioru.  

```{r corr_factor, echo=F}

corr_value <- 0.8

```
Uznano, że jeżeli współczynnik korelacji będzie większy bądź równy `r corr_value`, to oznacza, że kolumny są skorelowane.

```{r correlation}

correl <- cor(data_fill_summarise[-1], use='complete.obs')

correl_table <- as_tibble(correl) %>% mutate(from=names(correl))

kable(correl_table)  %>%
  kable_styling(bootstrap_options = "basic", full_width = F) %>%
  scroll_box(width = "100%", height = "500px")

```

Powyższa macierz pokazuje zależności pomiędzy konkretnymi kolumnami. Wygodniej jest jednak umieścić w dwóch kolumnach nazwy skorelowanych kolumn, a w trzeciej umieścić wartości współczynnika korelacji. Odfiltrowano również wartości mniejsze niż wskazaną wartość `r corr_value`.

```{r correlation2}

correl_table_filtered <- correl_table %>% mutate(from=names(correl_table)) %>%
                         pivot_longer(!from, names_to = "to", values_to = "count") %>% 
                         filter(count >= corr_value, from != to) %>%
                         rename(corr=count)

kable(correl_table_filtered)  %>%
  kable_styling(bootstrap_options = "basic", full_width = F) %>%
  scroll_box(width = "100%", height = "500px")

```

Poniższa tabela wskaże, z iloma kolumnami dana kolumna jest skorelowana. 

```{r correlation3, warning=F}

correl_table_n_corr <- correl_table_filtered %>% 
                       group_by(from) %>% 
                       summarise(n=n()) %>% filter(n >= 1) 
kable(correl_table_n_corr)  %>%
  kable_styling(bootstrap_options = "basic", full_width = F) %>%
  scroll_box(width = "100%", height = "500px")

```


%
%
% Cols to remove
% 
Na podstawie ostatnich tabel, wybrano te kolumny które powinny zostać usunięte z tabeli, z powodu wysokiej korelacji.

```{r columns_to_remove}

correl_table_group_filter <- correl_table_filtered %>% 
                             group_by(from) %>% 
                             filter(from %in% correl_table_n_corr$from) %>%
                             ungroup() %>%
                             arrange(corr) %>%
                             distinct(corr, .keep_all = T)
                            

columns_to_remove <- unique(list(correl_table_group_filter$to)[[1]])

kable(tibble(col_to_remove=columns_to_remove))  %>%
  kable_styling(bootstrap_options = "basic", full_width = F) %>%
  scroll_box(width = "100%", height = "500px")

```


Poniższy wykres interaktywny umożliwi pokazanie zależności pomiędzy skorelowanymi kolumnami.

```{r correl_table_filtered}

rows <- nrow(correl_table_group_filter)
cor_buttons <- list()

for (row in 1:rows){
  xcol <- correl_table_filtered[row, ]$from
  ycol <- correl_table_filtered[row, ]$to
  
  ly <- list(method = "update", 
            label = paste(row),
            args = list(list(
              x=list(data_fill_summarise[[xcol]]),
              y=list(data_fill_summarise[[ycol]])
                            ), 
              list(yaxis = list(title = ycol), xaxis = list(title = xcol, 
                                                            domain = c(0.1, 1)))
            )
            )

  cor_buttons <- c(cor_buttons, list(ly))
}


```


```{r cor_plot,  warning=F}

xcol1 <- correl_table_filtered[1, ]$from
ycol1 <- correl_table_filtered[1, ]$to
  
fig_cor <- plot_ly(data_fill_summarise, 
               x = ~data_fill_summarise[[xcol1]], 
               y = ~data_fill_summarise[[ycol1]], alpha = 0.3)
fig_cor <- fig_cor %>% add_markers(marker = list(line = list(color = "black", width = 0.5)))

fig_cor <- fig_cor %>% layout(
  title = "Correlation plot",
  xaxis = list(domain = c(0.1, 1), title = xcol1),
  yaxis = list(title = ycol1),
  updatemenus = list(
    list(y = 0.8,
         buttons = cor_buttons
         )
    )
  )

fig_cor
  
```




\newpage

## Klasyfikator
### Czyszczenie danych

Do analizy zostaną włączone identyfikator pacjenta (tylko do określenia, który wiersz należy do jakiego pacjenta), wiek, płeć, stan pacjenta (outcome, jako klasa dla klasyfikatora). Dodatkowo z danych krwii, zostaną wszystkie oprócz uzyskane z analizy korelacji a także, tych których wariancja jest za duża.

Dodanie kolumn i usunięcie kolumn o dużej korelacji.
```{r join_m1}

join_data <- new_data_df[, c(1, 3, 4, 7)] %>% # select id, age, gender, outcome
             group_by(PATIENT_ID) %>% 
             unique() %>%
             ungroup()

data_join_filled <- data_fill_summarise %>% 
                   select(-all_of(columns_to_remove)) %>%
                   left_join(y=join_data, by='PATIENT_ID')
```

Usunięcie kolumn o dużej wariancji:
```{r join_m2}
var_per_median <- 100
var_too_big <- data_processed_var_median %>% 
               filter(abs(variance) >= abs(var_per_median*median))
    
kable(var_too_big)  %>%
  kable_styling(bootstrap_options = "basic", full_width = F) %>%
  scroll_box(width = "100%", height = "50%")

data_unselected_high_var <- data_join_filled %>% select(-any_of(var_too_big$col))
```

Pozostałe wartości puste zostaną wypełnione wartością '-1'.

```{r }
data_replace_na <-data_unselected_high_var

data_replace_na[is.na(data_replace_na)] <- -1

```

Ustawienie kolumn 'outcome' oraz 'gender' jako typ kategoryczny 

```{r clear_data, warning=FALSE}

data_clear <- ungroup(data_replace_na)
data_clear$outcome = as.factor(data_clear$outcome)
data_clear$gender = as.factor(data_clear$gender)

kable(head(data_clear)) %>%
  kable_styling(bootstrap_options = "basic", full_width = F) %>%
  scroll_box(width = "100%", height = "100%")

```
### Utworzenie klasyfikatora

Za pomocą 'rfe' można sprawdzić, które atrybuty mają największe znaczenie.

```{r  feature_selection, cache=T}
control <- rfeControl(functions=rfFuncs,  method="repeatedcv", number=5, repeats=3)

results <- rfe(data_clear[, 2:42], 
               data_clear$outcome, 
               sizes=c(1:40), 
               rfeControl=control)


```

Wyniki selekcji atrybutów:
```{r feature_selection_result}
kable(tibble(optimal_variables=results$optVariables)) %>%
  kable_styling(bootstrap_options = "basic", full_width = F) %>%
  scroll_box(width = "100%", height = "400px")

ggplotly(ggplot(results, type=c("o")))
```




Następnie można wybrać wszystkie optymalne atrybuty.
```{r select_features}

data_clear_selected_features <- data_clear %>% 
                                select(outcome, results$optVariables)

```


W kolejnym etapie można podzielić dane na treningowe oraz testowe.
```{r create_datasets, cache=T}
data_to_fit <- data_clear_selected_features

set.seed(5555)

partition_set <- caret::createDataPartition(data_to_fit$outcome, p = .7, list = FALSE)
training <- data_to_fit[ partition_set,]
testing  <- data_to_fit[-partition_set,]
```



```{r create_ctrl}
rfGrid <- expand.grid(mtry = 2:10)
gridCtrl <- trainControl(method = "repeatedcv",
                         number = 10,
                         repeats = 5)
```

Do klasyfikacji, wykorzystano model 'random forest' z biblioteki `caret`:
```{r train , cache=T}
set.seed(232323)
random_forest <- train(outcome ~ .,
                 data = training,
                 method = "rf",
                 trControl = gridCtrl,
                 tuneGrid = rfGrid,)
random_forest
```
Za pomoc 'gridControl' dobrano optymalny parametr 'mtry'.

```{r rf_plot}
ggplotly(ggplot(random_forest) + theme_bw())
```
### Test klasyfikatora
Następnie, można przetestować działanie tego modelu na danych testowych:

```{r test, cache=T}
rfClasses <- predict(random_forest, newdata = testing)
cmatrix <- confusionMatrix(data = rfClasses, testing$outcome)

cmatrix

prob <- as_tibble(predict(random_forest, newdata = testing, type = "prob")) %>% mutate(outcome=testing$outcome) %>% rename(Survived_probability="0", Died_probability="1")

kable(prob %>% arrange(Survived_probability)) %>%
  kable_styling(bootstrap_options = "basic", full_width = F) %>%
  scroll_box(width = "100%", height = "400px")
```
Uzyskano trafność około 90%. Natomiast ważniejsze jest trafność czy pacjent przeżyje. 
Większe skutki niesie ze soba model, który zakwalifikowałby pacjenta, który by umarł (z klasy 1), jako zdolnego do przeżycia (do klasy 0) niż model, który stwierdzi, że pacjent umrze, choć ma duże szanse na przeżycie. 
W pierwszym przypadku może spowodować, że lekarz mógłby zaniedbać pacjenta, myśląc, że przeżyje.  
W tym przypadku miara 'False positive rate' wynosi `r round(cmatrix$table[2,1]/(sum(cmatrix$table[2, ])),3)`, a 'Positive predictive value' wynosi `r round(cmatrix$table[1, 1]/sum(cmatrix$table[1, ]), 3)*100`%

Ostatecznie, finalny model posiada `r random_forest$finalModel$ntree` drzew, a parametr mtry=`r random_forest$finalModel$mtry`:
```{r final_model, cache=T}
random_forest$finalModel

```

Najważniejsze atrybuty:
```{r final_model_attr}
row_matrix_names <- rownames(random_forest$finalModel$importance)
values <- random_forest$finalModel$importance
kable(tibble(col=row_matrix_names, MeanDecreaseGini=values) %>% 
      arrange(desc(MeanDecreaseGini))) %>%
  kable_styling(bootstrap_options = "basic", full_width = F) %>%
  scroll_box(width = "100%", height = "400px")
```
